臺灣臺中地方法院刑事判決　　　　　　　　　　　　九十三年度訴字第一五六二號
　　公　訴　人　臺灣臺中地方法院檢察署檢察官
　　被　　　告　甲　○
右列被告因毒品危害防制條例案件，經檢察官提起公訴（九十三年度毒偵緝字第五五
號、九十三年度毒偵字第一九三九號），被告於準備程序中就被訴事實為有罪之陳述
，受命法官於聽取當事人之意見後，由本院合議庭裁定改以簡式審判程序判決如左：
    主  文
甲○連續施用第一級毒品，處有期徒刑捌月。
扣案之海洛因壹包（驗餘淨重零點壹肆公克，包裝重零點壹捌公克）沒收銷燬之，注
射針筒貳支均沒收。
    事  實
一、甲○於民國九十一年間，曾因施用毒品案件，經本院裁定送觀察、勒戒後，無繼
    續施用毒品之傾向，於九十一年十一月四日執行完畢釋放，並由臺灣臺中地方法
    院檢察署檢察官於九十一年十一月一日以九十一年度毒偵字第三二五二號為不起
    訴處分確定。猶不知悔改，復基於施用第一級毒品之概括犯意，自九十一年十一
    月二十日起至九十三年三月三日止，連續在其臺中市○○區○○路三段二一巷十
    四號住處，以將第一級毒品海洛因置於注射針筒內摻水後施打血管之方式，施用
    海洛因，約四天施用一次。嗣於九十一年十一月二十日二十三時許，在臺中市
    ○區○○路與福音街口為警查獲，並扣得其施用剩餘之海洛因一包（驗餘淨重○
    ‧一四公克，包裝重○‧一八公克）及其所有供施打海洛因用之注射針筒一支，
    九十三年三月三日二十二時三十分許，在其前揭住處，為警搜索扣得其所有供
    施用海洛因用之注射針筒一支而查獲。
二、案經臺中市警察局移送及臺中市警察局第五分局報請臺灣臺中地方法院檢察署檢
    察官偵查起訴。
    理  由
一、右揭事實業據被告甲○坦承不諱，且兩次查獲當日警察採其尿液送鑑驗結果，均
    呈嗎啡陽性反應，此有臺中市衛生局及詮昕科技股份有限公司所出具之尿液檢驗
    報告書二紙附卷可稽（參第三六七○號偵卷第三三頁、第五二○六號偵卷第五七
    頁），並有扣案之海洛因一包及注射針筒二支足憑，而該包海洛因經送鑑定結果
    ，亦認係含第一級第六項毒品海洛因成分（驗餘淨重○‧一四公克，包裝重○‧
    一八公克），此有法務部調查局九十一年十二月二十四日調科壹字第一二○○一
    三七一號鑑定通知書一份在卷可佐（參第三六七○號偵卷第三二頁）；又被告於
    九十一年間，曾因施用毒品案件，經本院裁定送觀察、勒戒後，無繼續施用毒品
    之傾向，於九十一年十一月四日執行完畢釋放，並由臺灣臺中地方法院檢察署檢
    察官於九十一年十一月一日以九十一年度毒偵字第三二五二號為不起訴處分確定
    確定乙情，有臺灣高等法院被告全國前案紀錄表（參本院卷第三六～第三八頁）
    及該案之處分書（參第三六七○號偵卷第三四頁）各一份在卷可佐。被告於觀察
    勒戒完畢釋放後，五年內再犯毒品危害防制條例第十條之罪，事證已臻明確，犯
    行應堪認定。
二、按毒品危害防制條例雖於九十二年七月九日修正公布，並自九十三年一月九日生
    效施行，但被告前揭連續施用第一級毒品之最後行為時間九十三年三月三日，係
    在毒品危害防制條例修正施行之後，故應逕適用修正後之規定論處。核被告所為
    ，係犯毒品危害防制條例第十條第一項之施用第一級毒品罪；其因施用海洛因而
    持有第一級毒品之行為，為施用第一級毒品行為所吸收，不另論罪；又被告多次
    犯行，時間緊接，方法相同，觸犯構成要件相同之罪名，顯係基於概括犯意為之
    ，應依連續犯規定論以一罪，並加重其刑；再起訴書雖載被告僅於九十一年十一
    月二十日或前三日內及九十三年三月四日或前三日內各施用海洛因一次，惟被告
    在本院自白其係自九十一年十一月二十日起至九十三年三月三日止，約四天施用
    海洛因一次，本院忖諸被告於右揭兩次被查獲時所採之尿液經送鑑定結果，均呈
    嗎啡陽性反應，及其之前亦因施用海洛因而遭觀察、勒戒（參第三六七○號偵卷
    第三四頁之九十一年度毒偵字第三二五二號處分書），其施用海洛因之癮應甚難
    斷絕等情，認其在本院之自白應該為真，堪以採信，且被告自白之時間與起訴書
    所載之時間未重疊部分之施用行為，與起訴事實有連續犯之裁判上一罪關係，本
    院自得併予審理。爰審酌被告犯後坦認所為態度良好，頗具悔意，所為並未積極
    侵害他人權益，惟施用時間不短等一切情狀，量處如主文所示之刑。扣案之海洛
    因一包（驗餘淨重○‧一四公克，包裝重○‧一八公克），依毒品危害防制條例
    第十八條第一項前段規定，應併予宣告沒收銷燬之，另注射針筒二支，均係被告
    所有供施打海洛因所用之物，依刑法第三十八條第一項第二款之規定，亦均併予
    宣告沒收。
據上論斷，應依刑事訴訟法第二百七十三條之一第一項、第二百九十九條第一項前段
，毒品危害防制條例第十條第一項、第二十三條第二項、第十八條第一項前段，刑法
第十一條、第五十六條、第三十八條第一項第二款，判決如主文。
中      華      民      國    九十三    年      八      月     十七     日
                                        法  官  李  秋  娟
右正本證明與原本無異。
如不服本判決，應於判決送達後十日內向本院提出上訴狀，上訴於臺灣高等法院臺中
分院( 須附繕本 )。
                                        書記官
中      華      民      國    九十三    年      八      月     十七     日
附錄論罪科刑法條
毒品危害防制條例第十條：
施用第一級毒品者，處六個月以上五年以下有期徒刑。
施用第二級毒品者，處三年以下有期徒刑。
